【裁判字號】    96,交簡上,289
【裁判日期】    970311
【裁判案由】    公共危險
【裁判全文】
臺灣桃園地方法院刑事判決           96年度交簡上字第289號
上  訴  人  甲○○
即  被  告
                      號
上列上訴人即被告因公共危險案件，不服本院96年度壢交簡字第
2778號，中華民國96年10月22日第一審刑事簡易判決（聲請簡易
判決處刑書案號：96年度偵字第19910 號），提起上訴，本院管
轄之第二審合議庭判決如下：
    主  文
原判決撤銷。
甲○○服用酒類，不能安全駕駛動力交通工具而駕駛，處有期徒
刑貳月，如易科罰金，以新臺幣貳仟元折算壹日，緩刑貳年，緩
刑期內並應向指定之公益團體、地方自治團體或社區提供肆拾小
時之義務勞務。
    事實及理由
一、甲○○於民國96年7 月24日中午12時許，在桃園縣中壢市後
    火車站附近之某賓館內，飲用一瓶威士忌酒後，已達不能安
    全駕駛動力交通工具之程度，仍於當日下午2 時許，駕駛車
    牌號碼6R─2330號自用小客車，自上址往桃園機場之方向行
    駛。嗣於當日下午2 時45分許，為警在中壢市○○路與中美
    路口查獲，並測得其呼氣酒精濃度為每公升1 ．65毫克，始
    查悉上情。案經桃園縣政府警察局中壢分局報請台灣桃園地
    方法院檢察署檢察官偵查後聲請簡易判決處刑。
二、上揭犯罪事實，業據被告甲○○於警詢中及本院審理時均坦
    承不諱，且有被告親為署押之酒精測試紀錄表、桃園縣政府
    警察局汽車駕駛人酒後生理協調平衡檢測紀錄卡、刑法第
    185 條之3 案件觀察紀錄表及桃園縣政府警察局舉發違反道
    路交通管理事件通知單附卷可參。而按交通部運輸研究所90
    年9 月24日運安字第90 0005854號函所載呼氣中酒精濃度每
    公升含量為0.25毫克，即相當於血液中酒精濃度（BAC）百
    分之0.05，且依該函所附該所79年「駕駛人行為反應之研究
    －酒醉駕車對駕駛行為之分析研究」指出：BAC 達百分之
    0.03至百分之0.05時，對駕駛能力之影響為：多數駕駛人心
    境逐漸變幻不定，視覺與反應靈敏性減弱，對速度及距離的
    判斷力差。對心理行為之影響為：觀察力逐漸欠缺，心情漸
    趨輕鬆，自信心增加，多話，精神狀態處於陶醉感。BAC
    到達百分之0.05至百分之0.08時，對駕駛能力之影響為：反
    應遲鈍，駕駛能力受損，遲而不決或決而不行。對心理行為
    之影響為：情緒鬆弛，感情與行為趨向誇張，肌肉不協調，
    精神處於興奮狀態。BAC 到達百分之0.08至百分之0.15時
    ，對駕駛能力之影響為：判斷力嚴重受到影響，體能與精神
    協調受損，駕駛之體能困難增加。對心理行為之影響為：產
    生情緒異常現象，步伐不平穩，言語不清，反應惡劣，記憶
    及判斷力受損，精神處於錯亂狀態。BAC 超過百分之0.15
    時，對駕駛能力之影響為：視線搖晃，駕駛已進入恍惚狀態
    ，判斷及理解遭到扭曲，駕駛不穩定。對心理行為之影響為
    ：意識不明，嘔吐，站、走及講話困難，責任感喪失，精神
    處於麻痺狀態。BAC 超過百分之0.5 時，對駕駛人能力之
    影響為：無法開車。對心理行為之影響為：爛醉如泥，失去
    知覺可能致死，精神處於昏睡狀態。查本件被告經警所測得
    其吐氣所含酒精濃度為每公升1.65毫克，經換算BAC 值為百
    分之0.33，依上開說明，其對駕駛能力之影響為：視線搖晃
    ，駕駛已進入恍惚狀態，判斷及理解遭到扭曲，駕駛不穩定
    ，對心理行為之影響為：意識不明，嘔吐，站、走及講話困
    難，責任感喪失，精神處於麻痺狀態，其顯已達不能安全駕
    駛之程度至明。
三、按被告行為後，刑法第185 條之3 業於97年1 月2 日修正公
    布，並於97年1 月4 日施行，其罰金刑由修正前之「3 萬元
    以下罰金」，修正為「科或併科15萬元以下罰金」，經比較
    新舊法結果，以舊法即行為時法有利於被告，依刑法第2條
    第1 項前段規定，應適用行為時即修正前刑法第185 條之3
    之規定處罰。核被告所為，係犯修正前刑法第185 條之3之
    服用酒類不能安全駕駛動力交通工具而駕駛罪。
四、原審以被告甲○○事證明確，予以論罪科刑，固非無見。惟
    刑法第185 條之3 業於97年1 月2 日修正公布，並於同年月
    4 日施行，原審未及審酌前述法律修正而為新舊法比較，尚
    有未洽。被告提起上訴，雖未指摘及此，且於本院坦承犯行
    ，上訴並無理由，然原判決既有前揭可議之處，自屬無可維
    持，應由本院撤銷原判決。爰審酌被告飲用酒類後，已達無
    法安全駕駛動力交通工具之程度，猶駕駛車輛為不安全駕駛
    ，及其危害道路交通安全之犯罪情節，併犯後坦承犯行之態
    度等一切情狀，量處如主文第2 項所示之刑，並諭知易科罰
    金之折算標準。末查被告甲○○前未曾因故意犯罪而受有期
    徒刑以上刑之宣告，有卷附臺灣高等法院被告前案紀錄表可
    按，素行良好，且一時失慮而酒後駕車誤罹刑章，其情尚可
    憫恕，經此偵、審教訓，自當知所惕勉而無再犯之虞，本院
    綜核各情認對被告所宣告之刑以暫不執行為適當，爰併予宣
    告緩刑2 年，緩刑期內並應向指定之公益團體、地方自治團
    體或社區提供40小時之義務勞務，俾兼收啟新及惕儆之雙效
    。
據上論斷，應依刑事訴訟法第455 條之1 第3 項、第369 條第1
項、第299 條第1 項，修正前刑法第185 條之3 ，刑法第2 條第
1項 前段、第41條第1 項前段、第74條第1 項第1 款、第2 項第
5款 ，刑法施行法第1 條之1 第1 項、第2 條但書，判決如主文
。
本案經檢察官邱文中到庭執行職務。
中    華    民    國    97    年    3     月    11    日
                  交通法庭審判長法  官 潘政宏
                                法  官 陳月雯
                                法  官 楊晴翔
不得上訴。
本件正本證明與原本無異。
                                書記官 范升福
中    華    民    國    97    年    3     月    13    日


司法院資訊處製作；財團法人民間司法改革基金會備份。
